臺灣臺北地方法院民事裁定
111年度北簡字第11354號
原      告  楊錦雀  
訴訟代理人  古意慈律師
            廖于清律師
上 一 人之
複 代 理人  楊詠誼律師
被      告  吳芳茱  

上列當事人間請求遷讓房屋等事件，本院裁定如下：
    主  文
原告應於本裁定送達後十日內，按訴訟標的價額新臺幣貳佰陸拾
柒萬參仟玖佰參拾玖元，扣除原告已繳新臺幣壹仟元，補繳第一
審裁判費新臺幣貳萬陸仟伍佰參拾貳元；惟原告如能查報門牌號
碼臺北市○○區○○街○○○巷○○○號四樓房屋之交易現值或經有鑑定資
格之鑑價公司所為之鑑價資料與積欠租金及水電瓦斯費用共新臺
幣參萬參仟玖佰參拾玖元合併計算後，較本院所核定訴訟標的價
額為低者，則應以該合併計算金額為本件訴訟標的價額，並按民
事訴訟法第七十七條之十三所定費率計算，扣除原告已繳新臺幣
壹仟元，補繳裁判費，逾期未補（繳），即駁回其訴。
    理    由
一、按因財產權而起訴，應繳納裁判費，此為法定必備之程式，
    民事訴訟法第77條之13定有明文。次按訴訟標的之價額，由
    法院核定。核定訴訟標的之價額，以起訴時之交易價額為準
    ；無交易價額者，以原告就訴訟標的所有之利益為準。以一
    訴附帶請求其孳息、損害賠償、違約金或費用者，不併算其
    價額，民事訴訟法第77條之1第1、2項、第77條之2第2項分
    別定有明文。而按城市地方房屋之租金，以不超過土地及其
    建築物申報總價年息10％為限，土地法第97條第1項亦有明定
    。末按原告之訴，有民事訴訟法第249條第1項所列各款情形
    之一，依其情形可以補正，審判長應定期間命其補正，逾期
    未補正，應以裁定駁回之；前開規定於簡易訴訟程序準用之
    ，同法第249條第1項但書、第436條第2項亦有明文。
二、本件原告楊錦雀訴之聲明請求：被告吳芳茱應將門牌號碼信
    義區富陽街87巷43號4樓房屋騰空遷讓返還原告，並應給付
    原告新臺幣（下同）33,939元，暨自民國111年4月30日起至
    遷讓系爭房屋之日止，按月給付原告76,500元自各期應給付
    日之翌日起至清償日止，按週年利率5％計算之利息等語，依
    原告於事實及理由中載明請求之依據，可知原告應係以一訴
    請求被告遷讓房屋及所欠租金、水電瓦斯費用，併附帶請求
    相當於租金之不當得利，有起訴狀附卷可按。是以，其訴訟
    標的價額即應為原告主張被告應返還之系爭房屋於起訴時之
    交易價額及租賃契約未終止前所積欠之租金為準。次查，因
    原告並未表明系爭房屋之交易價額，依上述土地法第97條第
    1項所定之房屋租金最高額限制反推，所計算系爭房屋訴訟
    標的價額應核定為264萬元（每月租金22,000元【見本院卷
    第31頁】×12月÷10％＝264萬元），加計被告所積欠租金及水
    電瓦斯費用共33,939元後，是本件訴訟標的價額應為2,673,
    939元，應徵第一審裁判費27,532元，扣除原告已繳之1,000
    元，尚應補繳本件裁判費26,532元。至請求賠償每月76,500
    元部分，則不併算其價額。惟原告若能查報系爭房屋之交易
    現值或經有鑑定資格之鑑價公司所為之鑑價資料，且該交易
    現值或鑑價資料較本院所核定系爭房屋訴訟標的價額即264
    萬元為低者，則應以該交易現值或鑑價資料與積欠租金33,9
    39元合併計算為本件訴訟標的價額，並以民事訴訟法第77條
    之13所定費率計算，補繳裁判費。茲限原告於收受本裁定送
    達後10日內向本院補繳第一審裁判費26,532元或以系爭房屋
    之交易現值或鑑價資料加計積欠租金33,939元後，為本件訴
    訟標的價額，並依民事訴訟法第77條之13所定費率，扣除原
    告已繳之1,000元，補繳本件裁判費，逾期未補（繳）者，
    即駁回其訴。
三、至原告雖以臺北市稅捐稽徵處111年度房屋稅繳款書釋明系
    爭房屋於起訴時之交易價額，惟所謂起訴時之交易價額係指
    起訴時之市價而言（最高法院97年度台簡抗字第20號裁定意
    旨參照），房屋課稅現值固可作為法院核定房屋交易價值之
    參考資料之一，然其與房屋交易價值未必相當，難認係房屋
    之市價即交易價額，自不得以之為系爭房屋價額之依據，附
    此敘明。
四、依民事訴訟法第249條第1項但書，裁定如主文。 　
中　　華　　民　　國　　111 　年　　9 　　月　　8 　　日
                  臺北簡易庭  法  官  陳仁傑
以上正本係照原本作成。
如不服本裁定關於核定訴訟標的價額部分，應於裁定送達後10日
內向本院提出抗告狀，並繳納抗告費新臺幣1,000元；其餘關於
命補繳裁判費部分，不得抗告。
中　　華　　民　　國　　111 　年　　9 　　月　　8 　　日
                              書記官　黃進傑